【裁判字號】    90,上訴,2164
【裁判日期】    900913
【裁判案由】    違反槍砲彈藥刀械管制條例
【裁判全文】
臺灣高等法院刑事判決                            九十年度上訴字第二一六四號
    上  訴  人
    即  被  告  甲○○冒名林.
右上訴人因槍砲彈藥刀械管制條例案件，不服台灣板橋地方法院八十九年度訴字第一
二五九號中華民國九十年四月二十四日第一審判決（起訴案號台灣板橋地方法院檢察
署八十九年度偵字第一一三三九號）提起上訴，本院判決如左：
    主  文
上訴駁回。
    事  實
一、甲○○曾於民國（下同）八十二年間因藥事法案件及違反槍砲彈藥刀械管制條例
    案件，分別經台灣台北地方法院判處有期徒刑十月、一年八月，應執行有期徒刑
    二年四月，於八十四年十月二十一日縮刑期滿執行完畢。
二、甲○○復不知悔改，明知可發射子彈具有殺傷力之槍枝、子彈，係屬槍砲彈藥刀
    械管制條例管制之槍砲及彈藥，非經中央主管機關許可，不得持有，竟仍基於持
    有可發射子彈具有殺傷力之槍枝及具有殺傷力之子彈之犯意，於八十九年五月二
    十日十九時許，在台北縣板橋市○○路附近，以新台幣（下同）二萬元之代價，
    向綽號「沈仔」之不詳姓名年籍成年男子，購得具有殺傷力之改造手槍一支、彈
    匣一個、改造子彈三發後，放置在臺北市○○路三十巷四號八樓，未經許可而持
    有上開槍、彈，為有犯罪習慣之人。嗣於八十九年六月十一日凌晨一時三十分許
    ，攜帶上開槍彈搭乘由不知情之胡保起所駕駛之車牌號碼２Ｍ－九二０號營小客
    車，行經台北縣板橋市○○路、宏國路口時，為警查獲，並扣得改造手槍一支、
    彈匣一個、改造子彈三發。
三、案經台北市政府警察局中正第一分局移送台灣板橋地方法院檢察署檢察官偵查起
    訴。
    理  由
一、右揭犯罪事實，業據被告甲○○自白不諱，其於警訊、原審審理時，供稱：搭乘
    胡保起所駕駛之車牌號碼２Ｍ－九二０號營業小客車，坐於後座，行經台北縣板
    橋市○○路、宏國路口時，為警在後座其攜帶紙袋內查獲改造手槍一支、彈匣一
    個、改造子彈三發。該槍、彈係向綽號「沈仔」之人，以二萬元購得等語（見偵
    卷第五至七頁；原審卷第一○八、一一三、一一四頁），並經胡保起證實（見偵
    卷第十三、十四頁），且有改造手槍一支（照片見偵卷第九頁及同卷第二十四二
    十五頁間）、彈匣一個、改造子彈三發扣案可證。再扣案槍彈經送請鑑定，改造
    手槍一支（槍枝管制編號0000000000）認係仿ＢＥＲＥＴＴＡ廠半自
    動手槍製造之金屬玩具手槍，換裝土造金屬槍管改造而成，機械性能良好，改造
    子彈三顆，認係玩具槍金屬彈殼加裝直徑約８．５ｍｍ之金屬彈殼改造而成，有
    內政部警政署刑事警察局八十九年六月十六日刑鑑字第七三六三三號鑑驗通知書
    在卷可証（見偵卷第二十一頁）。本件事證明確，被告犯行洵堪認定。
二、復查，刑事訴訟法第二百六十四條第二項第一款之所以規定檢察官起訴書應記載
    被告之姓名年籍等資料，係為特定刑罰權對象之用，其起訴之對象為實際被指為
    被告之人，而非姓名所指向之對象。本件被告甲○○於警察局調查，及檢察官偵
    查時應訊，調查及偵查之對象均為甲○○，有其照片為證（見偵卷第十五、十六
    頁間），雖其冒用林柏彰之姓名（此已據被告甲○○自承其友阿福給伊林柏彰身
    分證等語，見原審卷第一一二頁、一一三頁；並經真正林柏彰到庭及具狀供述甚
    詳，見原審卷第二十、二十二、三十八至四十四、五十六至五十八頁，且有內政
    部警政署刑事警察局鑑驗書在卷可稽，見原審卷第二十四、二十五頁），致起訴
    書誤載為林柏彰之姓名，惟刑罰權之對象始終無誤為甲○○，法院自應對甲○○
    為審判，合此敘明。
三、核被告甲○○所為，係違反槍砲彈藥刀械管制條例第十一條第四項之未經許可持
    有可發射子彈具有殺傷力之改造玩具手槍罪（按槍砲彈藥刀械管制條例第十一條
    雖於八十九年七月五日修正、同年月七日生效，惟此一修正僅係將原條文第一項
    之「第四條第一款」等字，修正為「第四條第一項第一款」，屬單純文字之更正
    ，該條第四項之條文、適用範圍及刑度並未變動，故不生比較新舊法之問題，附
    此敘明），及同條例第十二條第四項之未經許可持有子彈罪。又被告以一持有行
    為犯有上開二罪，為想像競合犯，應從一重以犯未經許可持有可發射子彈具有殺
    傷力手槍罪處斷。另查被告有事實欄所示犯罪科刑執行情形，有本院被告全國前
    案紀錄表在卷可憑，其於有期徒刑執行完畢後五年以內再犯本件有期徒刑以上刑
    之本罪，為累犯，應依法加重其刑。原判決引用槍砲彈藥刀械管制條例第十一條
    第四項、第十二條第四項、第十九條第一項，刑法第十一條前段、第五十五條、
    第四十七條、第四十二條第二項、第三十八條第一項第一款，現行法規所定貨幣
    單位折算新台幣條例第二條( 漏引罰金罰鍰提高標準條例第二條，於此補正 )，
    審酌被告之素行、犯罪動機、目的、情節、持有可發射子彈具殺傷力槍枝及子彈
    對社會治安影響甚鉅及其犯罪後態度等一切情狀，論處被告甲○○未經許可，持
    有可發射子彈具有殺傷力之改造玩具手槍罪，以累犯，量處有期徒刑壹年陸月，
    併科罰金新台幣伍萬元，並諭知罰金如易服勞役之折算標準，扣案仿ＢＥＲＥＴ
    ＴＡ廠半自動手槍一支（含彈匣壹個、槍枝管制編號：0000000000）
    、改造子彈參顆，均具殺傷力為違禁物，均應依刑法第三十八條第一項第一款規
    定諭知沒收。至原審並以本案被告已有槍砲犯罪前科，有前科表可稽，於八十八
    年十月間寄藏槍砲，經查獲於偵查期間復犯本件，而認其有犯罪習慣，復依槍砲
    彈藥刀械管制條例第十九條第一項規定，併予宣告於刑之執行完畢或赦免後，令
    入強制工作場所強制工作三年，本院審酌比例原則之規範，該保安處分之宣告，
    與行為人所為行為之嚴重性，行為人所表現之危險性及對於行為人未來行為之期
    待性相當（參司法院釋字四七一號解釋）。經核原判決認事、用法並無不合，量
    刑亦稱適當，被告上訴指摘為無理由，應予駁回。
四、被告甲○○經合法傳喚，無正當之理由不到庭，爰不待其陳述，逕行判決。
據上論結應依刑事訴訟法第三百六十八條、第三百七十一條判決如主文。
本案經檢察官郭文東到庭執行職務。
中      華      民      國    九十    年      九      月     十三     日
                              臺灣高等法院刑事第九庭
                                    審判長法  官  李  文  成
                                          法  官  周  盈  文
                                          法  官  官  有  明
右正本證明與原本無異。
如不服本判決應於收受送達後十日內向本院提出上訴書狀，其未敘述上訴之理由者並
得於提起上訴後十日內向本院補提理由書（均須按他造當事人之人數附繕本）。
                                          書記官  林  蓓  瑜
中    華    民    國    九十      年      九        月     十四         日
附錄本案論罪科刑法條全文
槍砲彈藥刀械管制條例第十一條
  未經許可，製造、販賣或運輸第四條第一款所稱其他可發射金屬或子彈具有殺傷力
之各式槍砲者，處五年以上有期徒刑，併科新臺幣一千萬元以下罰金。
  未經許可，轉讓、出租或出借前項所列槍砲者，處三年以上十年以下有期徒刑，併
科新臺幣七百萬元以下罰金。
  意圖供自己或他人犯罪之用，而犯前二項之罪者，處無期徒刑或七年以上有期徒刑
，併科新臺幣一千萬元以下罰金。
  未經許可，持有、寄藏或意圖販賣而陳列第一項所列槍砲者，處一年以上七年以下
有期徒刑，併科新臺幣七百萬元以下罰金。
  第一項至第三項之未遂犯罰之。
槍砲彈藥刀械管制條例第十二條
  未經許可，製造、販賣或運輸子彈者，處一年以上七年以下有期徒刑，併科新臺幣
五百萬元以下罰金。
  未經許可，轉讓、出租或出借子彈者，處六月以上五年以下有期徒刑，併科新臺幣
三百萬元以下罰金。
  意圖供自己或他人犯罪之用，而犯前二項之罪者，處三年以上十年以下有期徒刑，
併科新臺幣七百萬元以下罰金。
  未經許可，持有、寄藏或意圖販賣而陳列子彈者，處五年以下有期徒刑，併科新幣
三百萬元以下罰金。
  第一項及第三項之未遂犯罰之。


司法院資訊處製作；財團法人民間司法改革基金會備份。
